臺灣高雄地方法院刑事判決　　　　　　　96年度訴字第2400號
公　訴　人　臺灣高雄地方法院檢察署檢察官
被　　　告　乙○○
　　　　　　　　　　（另案在高雄第二監獄執行中）
上列被告因搶奪等案件，經檢察官提起公訴（96年度偵字第9286
號），本院適用簡式審判程序，判決如下：
    主  文
乙○○因竊盜、搶奪等肆罪，各處如附表所載之刑。應執行有期
徒刑壹年拾月。
    事  實
一、乙○○意圖為自己不法之所有，騎乘不詳車牌號碼之機車，
    於附表編號1 、2 所示之之時、地，以附表1 、2 所示行為
    方式，先後搶奪甲○○○、丁○○所有如附表1 、2 所示之
    財物，得手後離去。又基於意圖為自己不法之所有，於附表
    編號3 所示時、地，以附表編號3 所示行為方式竊取如附表
    編號3 所示財物。嗣於附表編號4 所示時、地，騎乘竊得如
    附表編號3 所示機車，意圖為自己不法之所有，以附表編號
    4 所示行為方式，搶奪如附表編號4 所示丙○○所有財物，
    得手後離去。嗣因乙○○將所搶奪之廠牌摩托羅拉、型號V3
    60型之行動電話（序號：000000000000000 號）轉售與不知
    情之蘇嘉榮，蘇嘉榮再將將該手機交由蘇恩潔使用，乃經警
    循線查獲，始悉上情。又乙○○於接受警察調查期間，在偵
    查機關未發覺其犯有如附表編號1 、2 所示犯行前，主動坦
    承另犯如附表編號1 、2 所示犯行，而願接受裁判。
二、案經臺南市警察局移送臺灣臺南地方法院檢察署呈請臺灣高
    等法院高雄分院檢察署移轉臺灣高雄地方法院檢察署檢察官
    偵查起訴。
    理  由
一、訊據被告乙○○對於上開犯罪事實坦承不諱，核與證人蘇恩
    潔於警詢中證陳所使用之行動電話乃其伯父蘇嘉榮所交付乙
    節（見警卷第12至13頁），蘇嘉榮於警詢中證述所交付與蘇
    恩潔使用之行動電話係向被告購得等情（見警卷第15至19頁
    ）。以及如附表所示被害人於警詢中所述被害情節相符（見
    警卷第4 至11頁），復有扣押物品目錄表、贓物認領保管收
    據、現場照片等資料在卷可佐，自堪信被告上開自白與事實
    相符。本件事證明確，被告犯行堪以認定，應依法論科。
二、核被告就附表編號3 部分所為，係犯刑法第320 條第1 項之
    竊盜罪；就附表編號1 、2 、4 部分所為，係犯刑法第325
    條第1 項之搶奪罪。被告乙○○所犯如附表所示之竊盜、搶
    奪等4 罪間，犯意各別、時地分殊，應分論併罰。被告於如
    附表編號1 、2 所示搶奪犯行未經偵查機關發覺前，主動向
    臺南市警察局刑事警察大隊偵二隊承辦偵查佐鄭強生坦承亦
    犯有如附表編號1 、2 所示搶奪犯行，而願接受裁判，有被
    告警詢筆錄及臺南市警察局函覆可證，堪認符合自首要件，
    爰就如附表編號1 、2 所示搶奪犯行，依刑法第62條前段之
    規定，減輕其刑。審酌被告正值青壯，不思循正當途徑取得
    財物，恣意竊取、搶奪他人財物，殊不足取；惟考量被告犯
    後坦承犯行，態度良好，並主動供出附表1 、2 所示搶奪犯
    行，及其本件不法所得物品之價值，犯罪之動機、方法等一
    切情狀，各量處如附表所示之刑，並依刑法第51條第5款 之
    規定，定其應執行之刑。又被告竊盜所用自備鑰匙1 支，既
    未扣案，且被告表示竊取機車用以行搶後，即將機車隨意棄
    置，為免日後執行困難，爰不予宣告沒收。
據上論斷，應依刑事訴訟法第299 條第1 項前段、第273 條之1
第1 項，刑法第320 條第1 項、第325 條第1 項、第62條前段、
第51條第5 款，刑法施行法第1 條之1 ，判決如主文。
本案經檢察官己○○到庭執行職務。
中　　華　　民　　國　　96　　年　　7 　　月　　13　　日
                  刑事第十三庭  法　官    戴韻玲
以上正本證明與原本無異。
如不服本判決，應於收受送達後10日內向本院提出上訴書狀。
中　　華　　民　　國　　96　　年　　7 　　月　　13　　日
 　　　　　　　　　　　　       書記官    李春慧
附錄法條：
中華民國刑法第320條
意圖為自己或第三人不法之所有，而竊取他人之動產者，為竊盜
罪，處五年以下有期徒刑、拘役或五百元以下罰金。
意圖為自己或第三人不法之利益，而竊佔他人之不動產者，依前
項之規定處斷。前二項之未遂犯罰之。
中華民國刑法第325條
意圖為自己或第三人不法之所有，而搶奪他人六月
以上五年以下有期徒刑。
因而致人於死者，處無期徒刑或七年以上有期者，
處三年以上十年以下有期徒刑。
第一項之未遂犯罰之。
附表：
┌──┬────┬────┬──────────┬───┬──────┬─────┬───────┬───┐
│編號│時間    │地點    │行為方式            │被害人│所得財物　  │所犯法條  │主文          │備註  │
│    │        │        │                    │      │            │          ├───┬───┤      │
│    │        │        │                    │      │            │          │ 罪名 │宣告刑│      │
├──┼────┼────┼──────────┼───┼──────┼─────┼───┼───┼───┤
│　1 │於95年10│在台南市│趁甲○○○疏未防備之│王黃月│棕色小皮包1 │刑法第325 │搶奪  │有期徒│自首  │
│  　│月8 日9 │東區崇德│際，騎乘機車接近，徒│枝    │只（內有現金│條第1 項  │      │刑伍月│      │
│　　│時50 分 │路333 巷│手搶奪其所有以左手手│　　  │500 、600 元│          │      │      │      │
│  　│許　　  │6 號前  │持之棕色小皮包1 只，│　　　│）          │          │      │      │      │
│　　│        │        │得手後離去          │      │            │          │      │      │      │
├──┼────┼────┼──────────┼───┼──────┼─────┼───┼───┼───┤
│　2 │於95年10│在台南市│趁丁○○疏未防備之際│丁○○│手提袋1 只（│刑法第325 │搶奪  │有期徒│自首  │
│  　│月14日22│北區開南│，騎乘機車接近，自其│　　　│內有新台幣10│條第1 項  │      │刑陸月│      │
│　　│時30分許│街1 號前│左後方徒手搶奪所有手│　　  │00元、港幣10│          │      │      │      │
│  　│　      │        │提袋1 只，得手後離去│      │0 元、健保卡│          │      │      │      │
│　　│　      │        │                    │      │、工作證、三│          │      │      │      │
│  　│        │        │                    │      │星牌紅色468 │          │      │      │      │
│    │        │        │                    │      │型號之行動電│          │      │      │      │
│    │        │        │                    │      │話1支）     │          │      │      │      │
├──┼────┼────┼──────────┼───┼──────┼─────┼───┼───┼───┤
│  3 │於95年11│在台南市│以自備鑰匙啟動戊○○│戊○○│戊○○所有之│刑法第320 │竊盜  │有期徒│      │
│    │月4 日11│北區崇安│所有停放該處之車牌號│      │車牌號碼NMH │條第1 項  │      │刑肆月│      │
│    │時40分許│街61巷4 │碼NMH-856 號重型機車│      │-856號重型機│          │      │      │      │
│    │        │號前    │之電門鎖，得手後騎乘│      │車          │          │      │      │      │
│    │        │        │離去                │      │            │          │      │      │      │
├──┼────┼────┼──────────┼───┼──────┼─────┼───┼───┼───┤
│　4 │於95年11│在台南市│趁丙○○疏未防備之際│丙○○│手提袋1 只（│刑法第325 │搶奪  │有期徒│      │
│  　│月4 日11│北區北門│，騎乘機車接近，徒手│　　　│內有現金1000│條第1 項  │      │刑捌月│      │
│　　│時53分許│路二段與│搶奪丙○○所有置放在│　    │元、金融卡、│          │      │      │      │
│  　│　      │公園北路│機車腳踏板上之黑色手│      │證件、摩托羅│          │      │      │      │
│　　│　      │口      │提袋1 只，得手後離去│      │拉牌行動電話│          │      │      │      │
│  　│        │        │                    │      │1 支）      │          │      │      │      │
└──┴────┴────┴──────────┴───┴──────┴─────┴───┴───┴───┘
